臺灣板橋地方法院交通事件裁定　　　　　　　　　　九十三年度交聲字第五０六號
　　原處分機關　交通部公路總局臺北區監理所
　　異　議　人
　　即受處分人　甲○○
右列異議人即受處分人因違反道路交通管理處罰條例案件，對於交通部公路總局臺北
區監理所於九十三年三月十二日以北監自裁字第裁四０─Ｄ一Ａ四九五０三六號違反
道路交通管理事件裁決書所為之處分（原舉發案號：桃園縣政府警察局九十二年十一
月三十日桃警局交字第Ｄ一Ａ四九五０三六號）不服，聲明異議，本院裁定如左：
    主  文
異議駁回。
    理  由
一、聲明異議意旨略以：異議人即受處分人甲○○駕駛車號九八二八─ＦＰ號自用小
    客車，於民國九十二年十一月三十日凌晨三時二十五分許，行經台七乙線十四點
    五三公里處，因「集結五輛汽車在道路上競駛」之違規事實，經警掣單舉發。惟
    異議人當天係單獨行駛北橫路線至宜蘭朋友家，並無其他車輛同行。當警方攔下
    異議人時，後方本無其他車輛，是警方故意等約十分鐘，至其他車輛到達攔截地
    點時，便稱異議人有「集結五輛汽車在道路上競駛」之違規行為，並威脅異議人
    說：若不在通罰單上簽名，即扣車輛及異議人之證件等語，異議人迫於無奈方於
    罰單上簽名。然異議人確無蛇行或以其他危險方式駕駛，或在道路上競賽、競駛
    情事，與後方車輛駕駛人亦不認識。且罰單上均無車速之記載，如何認定異議人
    等人有共同在道路上競駛之行為？請調警方存證錄影帶以示乙○所開立之罰單與
    事實不符，請求撤銷原裁決處分云云。
二、按二輛以上之汽車共同在道路上競駛、競技者，處汽車駕駛人新臺幣三萬元以上
    九萬元以下罰鍰，並當場禁止其駕駛及吊銷其駕駛執照，三年內不得考領駕駛執
    照，道路交通管理處罰條例第四十三條第三項及第六十七條第二項分別定有明文
    。
三、經查，本件異議人即受處分人甲○○於九十二年十一月三十日凌晨三時二十五分
    許，駕駛車號九八二八─ＦＰ號自用小客車，行經台七乙線十四點五三公里處時
    ，因「集結五輛汽車在道路上競駛」之違規事實，經桃園縣政府警察局大溪分局
    霞雲派出所值勤乙○當場掣單舉發，有該局九十二年十一月三十日桃警局交字第
    Ｄ一Ａ四九五０三六號舉發違反道路交通管理事件通知單影印本乙紙附卷可稽。
    異議人雖到庭辯稱：我與其他被舉發人不認識，當天我載我女朋友由三峽要到宜
    蘭，從三峽進去時，只有一輛車子，開到山路的一半，後面跟著一輛車子，跟得
    很近，我覺得怪怪的，我就開快一點，他仍然跟著我，到了臨檢站，就被警察攔
    停，我下車，發現後面那輛車子沒有跟過來。被臨檢時，攔停的車子只有我這輛
    。後來隔了幾分鐘，陸續有其他車子被攔停。起先有三輛，後來又有一輛云云。
    然查，證人即桃園縣政府警察局大溪分局乙○范傳廣到庭結證稱：「當天我執行
    攔截任務，我在台七乙線執勤，我們總共區分蒐證、攔截與包夾三個組。異議人
    的車子我有印象，我接到蒐證組通報有飆車情形，異議人在離我們約三十公尺到
    五十公尺處就停下來，他是第一輛，間隔五十秒後，後面接續有數輛車子過來，
    都停在後面，約有五輛車子，本來這些車子要掉頭，但是我們在他們後方設有包
    夾組與蒐證組尾隨，所以他們無法閃避。異議人剛剛說在他後面數分鐘後才有他
    車子被攔停，並不是實情，我是負責攔截，異議人有無競駛，我沒有看到。」、
    「當天我們有問他，據我們所知，他們是網友相約一起來的，異議人還說他是第
    一輛，開的比較快，他們的車型都一樣。」等語。另證人即桃園縣政府警察局大
    溪分局乙○宋豪傑亦到庭結證稱：「我是蒐證組，當天我們原本計畫執勤的位置
    並非在該處，是因為民眾檢舉，才臨時變更執勤的地點，相關位置有些許的變動
    ，但路段是在那邊。我們蒐證點的位置是設在台七乙線的舊路，包夾點設在一間
    餐廳（大胖龍餐廳）附近，當天我們遠遠聽到巨大引擎聲響，由三峽往三民方向
    過來，於是就開始蒐證，第一部與第二部的車子距離較近，不到半個車身，時速
    約六、七十公里，三、四、五部車子距離前面的車子約兩百公尺，車速約五十公
    里，通過我們蒐證點後，我們先確定是否還有來車，確定沒有車子，我們立即尾
    隨，後來到了攔截點時，我們看到有五輛車。他們說他們是在網路上認識的朋友
    。」、「我們有拍攝到異議人與其他車主協商的畫面，我們所認定聚眾飆車，是
    看他們是否認識，事後我們有詢問他們是否認識，他們也有說明。我與異議人不
    認識，我親眼目睹異議人違規，絕無誣陷之理。」等語（均見本院九十三年五月
    二十五日訊問筆錄）。又本院當庭播放警方蒐證之光碟片，勘驗結果為：(一)、一
    開始於蒐證點為執勤，畫面漆黑，無任何光線。(二)、車燈亮起，數部汽車快速通
    過蒐證點。（證人宋豪傑補充：當時因為尚未聯繫，為安全起見，所以此部分未
    實施攔截，但可見報案人的檢舉事實無誤）(三)、二輛汽車快速通過，二車距離很
    近，約三十秒後，陸續三輛汽車急速行駛通過。(四)、警方攔截違規車輛，其中前
    四輛車型一致（均為馬自達廠牌），車後窗均貼有藍色貼紙，僅最後一輛車子車
    型不同。(五)、畫面之五輛車輛，遭攔截後停於道路旁證人掣單舉發，並詢問異議
    人（見本院九十三年五月二十五日勘驗筆錄）。是證人所述前開取締飆車行為之
    過程，核與蒐證錄影帶呈現之情節均相符，復有桃園縣政府警察局大溪分局取締
    本件飆車之翻拍照片六幀、台七線乙線竹筍配銷所前佈哨圖示一張、桃園縣警察
    局大溪分局執行九十二年十一月三十日自辦防制（危險駕車）飆車、取締酒駕、
    春順風專案警網行動計畫表一份在卷可佐。衡諸本件遭員警取締之五輛自用小客
    車中，除最後一輛汽車外，其餘四輛（包括異議人車輛）均為「馬自達」廠牌之
    同款車輛，車後窗均貼有藍色貼紙，而有上述勘驗筆錄在卷可參。倘異議人與其
    他車輛毫並不相識，豈會如此巧合與後方三部車輛之車型相同，且皆於車後窗貼
    有相同之藍色貼紙？顯見異議人與其他遭取締之自用小客車應屬同一車隊無疑。
    再者，徵諸證人均為執行取締飆車勤務之乙○，與異議人素不相識，亦無仇怨，
    自無甘冒觸犯刑事偽證罪章而為不實陳述之理。又交通乙○掣單舉發違反道路交
    通管理處罰條例所列之違規事實，本質上為行政處分，係公務員基於職務上權力
    ，依法就特定之具體事件所為具有公法上效果之單方行政行為，基於公務員為公
    法上行為具有公信力之原則，該行政處分當可被推定為真正，其據以依法處分之
    事實認定亦為真正無誤。本此公信原則，立法者賦予行政機關制定違反道路交通
    管理事件統一裁罰基準及處理細則，使勤務乙○得當機處分以達其維護交通秩序
    、安全之行政目的，否則國家行政勢必窒礙難行。據此，刑事訴訟法就犯罪證據
    有關之規定中與屬行政秩序罰之交通違規裁罰本質不合之部分，自不在準用之列
    。本件異議人僅空言泛稱其無上開違規之情，對於該舉發有誤未能提出相關事證
    以供調查，本院經查亦無任何證據足資證明員警有捏造事實違法取締之情事，則
    值勤員警本其維護交通秩序、安全職責所為之舉發，自應受到合法、正確之推定
    。是異議人前開所辯，顯有違常情，殊無足採。
四、另按道路交通管理處理條例第四十三條第三項之規定，係指二以上之車輛在道路
    上競駛，有影響交通順暢及危害行車安全之情形，並非限定須達一定之車速方能
    稱為競駛。本件證人即執勤員警宋豪傑證稱異議人等人之車速超過四十公里限速
    ，雖未以科學儀器測量，然從證人前開證詞及採證照片、光碟內容觀之，異議人
    等人之車速頗快，引擎聲響巨大，異議人與後方車輛間距很短，顯見異議人等人
    有競駛之行為無疑。從而，原處分機關據以援引上開規定，裁處罰鍰新臺幣三萬
    元，吊銷駕駛執照，三年內禁考，並無不當。本件異議為無理由，應予駁回。
五、依道路交通案件處理辦法第十九條，裁定如主文。
中　　　華　　　民　　　國　　九十三　　年　　　五　　　月　　二十七　　日
                                      臺灣板橋地方法院交通法庭
                                          法  官  侯  志  融
右正本證明與原本無異
如不服本裁定應於送達後五日內向本院提出抗告狀
                                          書記官  吳　進　安
中　　　華　　　民　　　國　　九十三　　年　　　五　　　月　　二十七　　日
